【裁判字號】    97,訴,1356
【裁判日期】    971229
【裁判案由】    違反毒品危害防制條例
【裁判全文】
臺灣雲林地方法院刑事判決              97年度訴字第1356號
公  訴  人  臺灣雲林地方法院檢察署檢察官
被      告  甲○○
                    （另案在臺灣雲林第二監獄執行中）
上列被告因毒品危害防制條例案件，經檢察官提起公訴（97年度
毒偵字第1864號），被告於準備程序進行中就被訴事實為有罪之
陳述，本院進行簡式審判程序，判決如下：
    主  文
甲○○施用第一級毒品，累犯，處有期徒刑壹年。
    事  實
一、甲○○前因施用毒品案件，經送觀察、勒戒後，認有繼續施
    用毒品傾向，再送戒治所施以強制戒治，於民國91年5 月22
    日執行完畢出監，由臺灣板橋地方法院檢察署檢察官於91年
    6 月17日以91年度戒毒偵字第272 號為不起訴處分確定，於
    上開強制戒治執行完畢釋放後5 年內，又因施用第1 、2 級
    毒品案件，經本院分別以94年度訴字第105 號、94年度易字
    第331 號判處有期徒刑1 年4 月、9 月確定，另因竊盜案件
    ，經本院判處有期徒刑6 月，上開案件定應執行刑為有期徒
    刑2 年5 月確定，於96年4 月14日縮短刑期假釋出監，嗣該
    假釋遭撤銷，然因中華民國96年罪犯減刑條例實施，減刑後
    已無殘餘刑期可供執行，其原應執行之刑期，已於96年7 月
    16日中華民國96年罪犯減刑條例施行之日執行完畢。猶不知
    悔改，復基於施用第1 級毒品海洛因之犯意，於97年10月2
    日上午8 時許，以將海洛因摻入香菸內點燃後吸食其煙之方
    式，在雲林縣古坑鄉桂林村桂林77號住處，施用第1 級毒品
    海洛因1 次。嗣於97年10月2 日上午11時15分許，因另案通
    緝在雲林縣斗六市○○路○ 段579 號前為警緝獲，經警採尿
    送驗，檢出毒品嗎啡陽性反應而悉上情。
二、案經雲林縣警察局斗南分局報告臺灣雲林地方法院檢察署檢
    察官偵查起訴。
    理  由
一、本件被告甲○○所犯係死刑、無期徒刑、最輕本刑為3 年以
    上有期徒刑以外之罪，其於準備程序就被訴事實為有罪之陳
    述，經本院裁定由受命法官獨任以簡式審判程序審理，則依
    刑事訴訟法第273 條之2 、同法第159 條第2 項之規定，不
    適用傳聞法則有關限制證據能力之相關規定，合先敘明。
二、上開事實，業據被告甲○○於偵審中坦承不諱，且被告為警
    緝獲時所採集之尿液檢體，經鑑驗結果，呈嗎啡陽性反應（
    按海洛因係由嗎啡經化學合成而製得，經吸食進入人體後，
    因代謝分解成嗎啡，因此施用海洛因後，由尿液中檢驗結果
    為嗎啡反應），有雲林縣警察局斗南分局查獲煙毒麻管嫌犯
    尿液送檢真實姓名對照表、臺灣檢驗科技股份有限公司97年
    10月22日濫用藥物尿液檢驗報告各1 份在卷可稽，足認被告
    上開自白與事實相符，應可採信。又被告前因施用毒品案件
    ，經觀察、勒戒後，認有繼續施用毒品傾向，再送戒治所施
    以強制戒治，於91年5 月22日執行完畢出監，由臺灣板橋地
    方法院檢察署檢察官於91年6 月17日以91年度戒毒偵字第
    272 號為不起訴處分確定，於上開強制戒治執行完畢釋放後
    5 年內，又因施用第1 、2 級毒品案件，經本院分別以94年
    度訴字第105 號、94年度易字第331 號判處有期徒刑1 年4
    月、9 月確定等情，有被告前開案號不起訴處分書、刑事判
    決書（本院卷第17至19頁）、臺灣高等法院被告前案紀錄表
    各1 份在卷可參，此次再犯本件施用毒品罪，已非毒品危害
    防制條例第20條第3 項所定「5 年後再犯」之情形，仍應依
    同條例第10條之規定處罰（最高法院95年度第7 次刑事庭會
    議決定文參照），本件事證明確，被告犯行堪以認定，應依
    法論科。
三、按海洛因為毒品危害防制條例第2 條第2 項第1 款所明定之
    第1 級毒品。核被告甲○○所為，係犯毒品危害防制條例第
    10條第1 項之施用第1 級毒品罪。其非法持有第1 級毒品海
    洛因之低度行為，已為其施用之高度行為所吸收，不另論罪
    。又被告有如事實欄所述之前案科刑及執行紀錄，有卷附臺
    灣高等法院被告前案紀錄表可按，其受有期徒刑之執行完畢
    ，5 年以內故意再犯有期徒刑以上之罪，為累犯，應依刑法
    第47條第1 項之規定，加重其刑。爰審酌被告已有多次施用
    毒品前科，經觀察勒戒、強制戒治之處分及起訴科刑後猶犯
    同罪行、其犯罪本質上為戕害自我身心健康之行為，尚未嚴
    重破壞社會秩序或侵害他人權益，及其犯後坦承犯行、態度
    良好等一切情狀，量處如主文所示之刑。
據上論斷，應依刑事訴訟法第273 條之1 第1 項、第299 條第1
項前段，毒品危害防制條例第10條第1 項，刑法第11條前段、第
47條第1 項，判決如主文。
本案經檢察官乙○○到庭執行職務。
中    華    民    國    97    年    12    月    29    日
                  刑事第二庭    法  官  王  素  珍
以上正本證明與原本無異。
如不服本判決應於收受判決後10日內向本院提出上訴書狀，並應
敘述具體理由；其未敘述上訴理由者，應於上訴期間屆滿後20日
內向本院補提理由書（均須按他造當事人之人數附繕本）。「切
勿逕送上級法院」。
                                書記官  吳  伊  婷
中    華    民    國    97    年    12    月    29    日
附錄本案論罪科刑法條：
毒品危害防制條例第10條第1項
施用第一級毒品者，處6 月以上5 年以下有期徒刑。
施用第二級毒品者，處3 年以下有期徒刑。


司法院資訊處製作；財團法人民間司法改革基金會備份。
